【裁判字號】    99,交聲,1240
【裁判日期】    991229
【裁判案由】    違反道路交通管理處罰條例聲明異議
【裁判全文】
臺灣士林地方法院交通事件裁定        99年度交聲字第1240號
原處分機關  交通部公路總局臺北區監理所蘆洲監理站
異  議  人
即受處分人  丘煦暘
上列異議人即受處分人因違反道路交通管理處罰條例案件，對於
交通部公路總局臺北區監理所蘆洲監理站民國99年11月18日所為
之處分（原處分案號：北監蘆字第裁46-CG0000000號），聲明異
議，本院裁定如下：
    主  文
異議駁回。
    理  由
一、按機器腳踏車行駛之車道，應依標誌或標線之規定行駛，道
    路交通安全規則第99條第1 項定有明文。次按「禁行機車」
    標字，用以告示本車道禁止汽缸總排氣量未滿550 立方公分
    之機器腳踏車通行。繪設於路段起點，路段過長時，得於路
    段中加繪之，道路交通標誌標線號誌設置規則第178 條亦有
    明定。又汽車駕駛人，爭道行駛而有機器腳踏車不在規定車
    道行駛之情形者，處新臺幣（下同）600 元以上1,800 元以
    下之罰鍰；另汽車駕駛人，有違反道路交通管理處罰條例第
    45條情形者，除依原條款處罰鍰外，並記違規點數1 點，道
    路交通管理處罰條例第45條第13款及同條例第63條第1 項第
    1 款分別定有明文。
二、原處分意旨略以：異議人即受處分人丘煦暘於民國99年9 月
    10日上午8 時56分許，騎駛車牌號碼770-DKP 號重型機車，
    在臺北縣淡水鎮○○路與民生路口，因「機車行駛禁機車道
    」之違規，經警拍照舉發其有「機器腳踏車，不在規定車道
    行駛」之違規，爰依道路交通管理處罰條例第45條第13款及
    第63條第1 項第1 款，裁處受處分人罰鍰600 元，並記違規
    點數1 點。
三、聲明異議意旨略以：伊有違規之事實，惟當時公車停之位置
    已遮住路面禁行機車之字樣，而伊誤以當時所行駛係介於禁
    行機車車道與非禁行機車車道之間，事後錄影擷取之照片亦
    難看出公車所停之車道是否為禁行機車車道；該路段短短距
    離有兩處號誌燈，且路口前方有車道縮減，禁行機車車道縮
    減為內側一道，較一般情形複雜，較難以直覺判斷是否為禁
    行機車車道，另該路雖為四線道，惟最外側車道多有臨時停
    車佔用，且經常有公車靠站、出站，迫使機車駕駛人行駛內
    側車道，爰依法聲明異議云云。
四、經查：
  (一)本件異議人即受處分人丘煦暘於前揭時、地駕駛其所有之車
    牌號碼770-DKP 號重型機車，行駛該路段之禁行機車道，為
    警錄影擷取照片逕行舉發違規等情，為異議人所不爭執，並
    有臺北縣政府警察局北縣警交大字第CG0000000 號舉發違反
    道路交通管理事件通知單影本1 紙及錄影擷取照片等附卷可
    稽。
  (二)異議人雖以上開情詞置辯，惟查該路段為同向4 車道道路，
    內側2 車道均劃設為快車道，並於路面上加繪「禁行機車」
    字樣，此有臺北縣政府警察局99年10月19日北縣警交字第09
    90166545號函說明二之意旨可參，且依卷附連續畫面之採證
    照片以觀，舉發現場之內側車道路面確實明顯劃設有「禁行
    機車」標字，異議人騎駛機車直行在「禁行機車」之車道上
    ，不在規定車道上行使之違規事證明確，且依當時當時公車
    駛停之位置並未遮住路面禁行機車字樣或前方道路是否縮減
    等情，亦有該錄影擷取照片在卷可稽（右排最下一張）。又
    異議人以因最外側車道多有臨時停車佔用，且經常有公車靠
    站、出站，迫使機車駕駛人行駛內側車道為由云云，於法亦
    有不合，難認為係正當理由。
五、綜上所述，異議人既有上開可歸責之違規行為，原處分機關
    依道路交通管理處罰條例第45條第13款之規定，裁處異議人
    罰鍰600 元，並依同條例第63條第1 項第1 款記違規點數1
    點，核無違誤，本件異議人之異議為無理由，應予駁回。
六、據上論斷，應依道路交通事件處理辦法第18條，裁定如主文
    。
中    華    民    國    99    年    12    月    29    日
                        交通法庭法  官  蔡明宏
以上正本證明與原本無異。
如不服本裁定應於送達後5 日內向本院提出抗告狀。
                                書記官  夏珍珍
中    華    民    國    99    年    12    月    29    日

司法院資訊處製作；財團法人民間司法改革基金會備份。
